臺灣高等法院臺中分院刑事裁定　　　　100年度交抗字第379號
抗　告　人　交通部公路總局臺中區監理所彰化監理站
受　處分人
即　異議人　郭萬
上列抗告人因受處分人違反道路交通管理處罰案件，不服臺灣彰
化地方法院中華民國100年3月17日裁定（99年度交聲字第1034號
），提起抗告，本院裁定如下：
    主  文
原裁定撤銷。
本件異議駁回。
    理  由
一、本件抗告意旨略以：查受處分人前因於99年4月9日違反道路
    交通管理處罰條例第35條規定，受南投縣政府警察局南投分
    局以第 JC0000000號違規通知單舉發，並由南投監理站依同
    條例第68條第2項規定裁處記違規點數5點，受處分人復於一
    年內因違反第48條第1項第2款規定，受彰化縣警察局舉發，
    依道該條例規定，除處罰鍰外，並應記違規點數 1點，又依
    第68條第2項末段規定，一年內違規點數共達6點以上，「併
    」依原違反本條例應受吊扣駕駛執照之處分規定，吊扣其駕
    駛執照。亦即前案應「吊扣駕照12個月」之處分，因新增之
    第68條第2項改以記違規點數5點而暫不執行，惟如一年內違
    規點數達6點時，該「吊扣駕照12個月」之處分，則應與後
    案合併裁處，準此，本案違反之條款雖無應受吊扣駕照之情
    形，惟依上開規定，仍應與前案合併執行吊扣駕駛執照12個
    月，非如原裁定所認無依同條例第68條第2項但書所定吊扣
    其駕駛執照之適用，是原裁定明顯違背法律規定，為此特以
    此狀提起抗告，請求撤銷原裁定，另為適法之裁判等語。
二、按道路交通管理處罰條例相關本案之規定：
  (1)汽車駕駛人，駕駛汽車經測試檢定有酒精濃度超過規定標準
    之情形者，處新臺幣一萬五千元以上六萬元以下罰鍰，並當
    場移置保管該汽車及吊扣其駕駛執照一年；因而肇事致人受
    傷者，並吊扣其駕駛執照二年；致人重傷或死亡者，吊銷其
    駕駛執照，並不得再考領（第35條第1項第1款）。
  (2)汽車駕駛人，有違規肇事受吊扣駕駛執照處分之情形者，應
    接受道路交通安全講習（第24條第1項第1款）。
  (3)汽車駕駛人轉彎時，有不依標誌、標線、號誌指示者，處新
    臺幣六百元以上一千八百元以下罰鍰（第48條第1項第2款）
    。
  (4)汽車駕駛人，因違反本條例及道路交通安全規則之規定，受
    吊銷駕駛執照處分時，吊銷其執有各級車類之駕駛執照。領
    有汽車駕駛執照之汽車駕駛人，除駕駛聯結車、大客車、大
    貨車外之非其駕駛執照種類之車輛，違反本條例及道路交通
    安全規則之規定，應受吊扣駕駛執照情形時，無因而肇事致
    人受傷或重傷者，記違規點數五點。但一年內違規點數共達
    六點以上或再次應受吊扣駕駛執照情形者，併依原違反本條
    例應受吊扣駕駛執照處分規定，吊扣其駕駛執照（第68條）
    。
三、本院查：
  (一)本件受處分人前於99年4月9日，因駕駛小客車酒精濃度超過
    規定標準，違反道路交通管理處罰條例第35條第1項第1款規
    定，經南投縣政府警察局以第JC0000000號違規通知書舉發
    ，並由交通部公路總局臺中區監理所南投監理站依同條例第
    68條第2項規定裁處記違規點數5點，並應參加道路交通安全
    講習之事實，有舉發違規通知書、南投監理所JC0000000號
    裁決書影本在卷可稽。嗣後受處分人再於一年內之同年9 月
    3日，再因不依標誌指示行駛，違反同條例第48條第1項第2
    款規定，遭交通部公路總局臺中監理所彰化監理站裁處罰鍰
    新台幣陸佰元，並記違規點數1點，並以累積記點達6點以上
    ，併執行吊扣駕照12個月及施以道路交通安全講習等情，有
    卷附舉發違規通知單及I00000000號裁決書可證，受處分人
    對上開違規事實亦均未爭執。
  (二)依上開違規事實，受處分人前於99年4月9日間，業已因違規
    行為遭記點數5點，於一年內之99年9月3日，再度為違規之
    駕駛行為，受記違規點數之處罰且所累積之點數超過6點，
    依道路交通管理處罰條例第68條第2項但書、第1項及第24條
    第1項第1款規定，處分機關裁處吊扣受處分人6J-406號營業
    貨運曳引車駕照12個月及施以道路交通安全講習於法即屬有
    據。
四、受處分人聲明異議，其理由略以：伊於酒後駕車一年內2次
    ，因伊係駕駛小客車違規，不服吊扣職業聯結車駕照之裁罰
    云云，與道路交通管理處罰條例第68條之規定不合，自難憑
    採。原審裁定就受處分人99年4月9日之違規行為及裁罰結果
    漏未審酌，遽予撤銷原處分，尚有未當，抗告人依前開理由
    ，提起抗告，為有理由，自應由本院撤銷原裁定，並駁回受
    處分人之異議。
五、據上論結，應依刑事訴訟法第413條，裁定如主文。
中    華    民    國    100    年    5    月     19   日
            刑事第四庭    審判長法  官  洪  耀  宗
                                法  官  林  清  鈞
                                法  官  劉  登  俊
以上正本證明與原本無異。
不得再抗告。
                                書記官  張  惠  彥
中    華    民    國   100    年    5     月    19    日